臺灣臺中地方法院民事判決　94年度訴字第446號
原　　　告　勤毅鋼鐵股份有限公司
法定代理人　丁○○
訴訟代理人　李東炫律師
被　　　告　己○○
 　　　　 　丙○○
　　　　　　乙○○
　　　　　　甲○○
上四人共同
訴訟代理人　楊俊樂律師
被　　　告　戊○○
上列當事人間請求給付股金事件，本院於民國94年10月7日言詞
辯論終結，判決如下：
    主      文
原告之訴及其假執行之聲請均駁回。
訴訟費用由原告負擔。
    事實及理由
壹、被告戊○○經合法通知，未於言詞辯論期日到場，核無民事
    訴訟法第386條各款所列情形，爰依原告之聲請，由其一造
    辯論而為判決。
貳、原告主張：(1)緣訴外人遠鼎營造有限公司 (下稱遠鼎公司)
    積欠原告新台幣 (下同)7,714,036 元及自民國92年7月10日
    起至清償日止按年息5%計算之利息，嗣原告就該債權取得鈞
    院93年度重訴字第7號勝訴確定判決，並聲請法院對遠鼎公
    司為強制執行後，僅受償部分債權本金及利息，遠鼎公司迄
    尚積欠原告7,508,485元之本金及自93年10月19日起至清償
    日止按年息5%計算之利息，暨上開訴訟事件遠鼎公司應負擔
    之訴訟費用77,527元及自93年12月28日起至清償日止按年息
    5%計算之利息。惟因遠鼎公司之股東即被告己○○等五人均
    未依法履行股東出資義務 (己○○為1,200,000元，丙○○
    為150,000元，戊○○為900,000元，乙○○為450,000元，
    甲○○為300,000元，合計3,000,000元)，致遠鼎公司無資
    產可資清償上開債務，爰依公司法第99條、第100條第1項、
    民法第242條之規定，代位遠鼎公司行使給付股金請求權，
    請求被告五人給付股金予遠鼎公司，並由原告於前述債權額
    範圍內代為受領。(2)又被告所辯於87年4月1日存入台中市第
    三信用合作社之遠鼎公司籌備處0000000000號帳戶內之出資
    3,000,000元，應僅為供主管機關檢查用之外借資金，因該
    筆資金於87年4月3日即被悉數領出，且被告無法合理交待該
    筆資金流向。至於87年7月3日存入台中商業銀行虎尾分行之
    遠鼎公司0000000號帳戶內之資金3,000,000元，無從證明與
    上述遠鼎公司籌備處帳戶被領出之3,000,000元資金具有同
    一性，亦無從認定係被告等人之出資款。並聲明：被告己○○、丙○○、戊○○、乙○○、甲○○各應給付遠鼎公司
    1,200,000元、150,000元、900,000元、450,000元、300,00
    0元，及自起訴狀繕本送達翌日起至清償日止，按年息5% 計
    算之利息，並由原告於前述對遠鼎公司債權額之範圍內代為
    受領；願供擔保，請准宣告假執行。
參、被告抗辯：本件被告五人確有履行遠鼎公司之股東出資義務
    ，於遠鼎公司籌設時，出資款3,000,000元係於87年4月1日
    存至台中市第三信用合作社之遠鼎公司籌備處0000000000號
    帳戶內，俟遠鼎公司正式設立後，於87年7月3日轉存入台中
    商業銀行虎尾分行之遠鼎公司0000000號帳戶內。之後該3,0
    00,000元出資款，即供遠鼎公司營業運用，終雖因虧損致公
    司資本蕩然無存，惟此乃公司經營常有之情形，不能以此推
    測股東未履行出資義務。並聲明：(1)原告之訴及假執行之聲
    請均駁回；(2)如受不利判決，願供擔保請准宣告免為假執行
    。
肆、本院之判斷：
一、按有限公司資本總額，應由各股東全部繳足，不得分期繳款
    或向外招募，公司法第100條第1項定有明文。查被告己○○
    、丙○○、戊○○、乙○○、甲○○為遠鼎公司設立時之原
    始股東，各股東之出資額為1,200,000元、150,000元、900,
    000元、450,000元、300,000元 (合計3,000,000元)，該出
    資總額3,000,000元業於87年4月1日存入台中市第三信用合
    作社之遠鼎公司籌備處0000000000號帳戶內，嗣遠鼎公司於
    87年5月8日經設立登記等事實，有遠鼎公司設立登記事項卡
    、股東繳納股款明細表、87年4月1日資產負債表、台中市第
    三信用合作社之遠鼎公司籌備處0000000000號帳戶存摺、台
    中市第三信用合作社存款餘額證明書等件在卷為憑，堪信原
    告於遠鼎公司申請設立登記前，已盡其等股東出資義務。
二、又上開遠鼎公司籌備處0000000000號帳戶內之3,000,000元
    資金，雖於87年4月3日被領出，惟遠鼎公司經設立登記後，
    其台中商業銀行虎尾分行之遠鼎公司0000000號帳戶內，於
    87年7月3日開戶首次交易日即有3,000,000元資金存入，之
    後迄94年6月21日止，該帳戶持續有不等金額之款項進出，
    並無首次資金存入後旋遭提領一空之異常使用情形，此有該
    帳戶之交易明細表在卷可按。參之卷附財政部台灣省中區國
    稅局台中縣分局94年5月2日中區國稅中縣三字第0940015095
    號函附遠鼎公司歷年資產負債表及營業稅申報資料，遠鼎公
    司之87年12月31日資產負債表記載登記股本及實收資本均為
    3,000,000元，股東往來僅429,500元，其他流動負債僅434,
    864元，且該公司自設立登記後，87年度5至7月份之營業銷
    項總額均為0元，8月份為1,009,524元，9月份為0元，可知
    上開台中商業銀行虎尾分行之遠鼎公司0000000號帳戶於87
    年7月3日存入之3,000,000元資金，應確屬股東原始出資，
    而非源於其他借貸或公司營業收入。被告所辯本件股東出資
    3,000,000元，於遠鼎公司設立後，已存入公司名下帳戶供
    公司營運使用等情，堪信屬實。原告主張被告五人未盡股東
    出資義務，洵屬無據。
三、從而原告本其對遠鼎公司之債權，主張代位行使遠鼎公司對
    其股東之出資請求權，而請求被告給付出資款及法定遲延利
    息與遠鼎公司，並由原告於前述對遠鼎公司債權額之範圍內
    代為受領，為無理由，應予駁回。原告之訴既經駁回，其假
    執行之聲請，亦失所附麗，應併予駁回。
伍、本件事證已臻明確，兩造其餘攻擊防禦方法，核與判決結果
    不生影響，爰不一一論述，附此敘明。
陸、據上論結，原告之訴為無理由，依民事訴訟法第385條第1項
    前段、第78條，判決如主文。
中　　華　　民　　國　　94　　年　　10　　月　　28　　日
                  民事第二庭    審判長法  官  許冰芬
                                      法  官  呂明坤
                                      法  官  蔡建興
上為正本係照原本作成。
如對本判決上訴，須於判決送達後20日內向本院提出上訴狀。
中　　華　　民　　國　　94　　年　　10　　月　　28　　日
                                      書記官
